臺灣新竹地方法院刑事判決　　　　　 100年度審易字第1075號
公　訴　人　臺灣新竹地方法院檢察署檢察官
被　　　告　周賢能
上列被告因竊盜案件，經檢察官提起公訴（100 年度偵緝字第
547 號），本院依簡式審判程序判決如下：
    主  文
周賢能犯攜帶兇器竊盜罪，處有期徒刑陸月，如易科罰金，以新
臺幣壹仟元折算壹日。
    事  實
一、周賢能基於意圖為自己不法所有之竊盜犯意，於民國100 年
    1 月26日19時許，在苗栗縣竹南鎮○○里○○○街58巷巷內
    ，持自備之客觀上足以威脅人之生命、身體及安全，可供作
    兇器使用之金屬製鐵鉗1 支，拆卸林美苑所有之車牌號碼38
    00-VS 號自用小客車之車牌2 面，而竊取得逞。得手後，將
    上述車牌改懸掛在其向戴家華所借來之原車牌號碼為7961-S
    A 號之自用小客車上使用。嗣於100 年1 月27日7 時許，周
    賢能駕駛業已懸掛3800-VS 號車牌之自小客車前往位於桃園
    縣楊梅市○○路○ 段743 號之「有春中古家電」，因尚在通
    緝中，見警巡邏遂棄車逃逸，惟周賢能之身分證件遺留於前
    揭店家內，而為警循線查悉上情。
二、案經桃園縣政府警察局楊梅分局報告桃園地方法院檢察署檢
    察官呈請臺灣高等法院檢察署檢察長核轉臺灣新竹地方法院
    檢察署檢察官偵查起訴。
     理  由
一、本件被告周賢能所犯刑法第321 條第1 項第3 款之加重竊盜
    罪，非死刑、無期徒刑、最輕本刑為3 年以上有期徒刑之罪
    ，或高等法院管轄第一審之案件，被告於本院準備程序進行
    中，就被訴事實為有罪之陳述，經本院合議庭認合於新修正
    刑事訴訟法第273 條之1 第1 項之規定，裁定進行簡式審判
    程序，合先敘明。
二、被告周賢能對於前開時地之犯行坦承不諱，核與證人即被害
    人林美苑於警詢時之指述、證人羅煥春於警詢及偵訊時之證
    述及證人戴家華於警詢時之證述相符，且有桃園縣政府警察
    局楊梅分局100 年2 月5 日16時10分扣押筆錄1 份、贓物認
    領保管單1 份、100 年1 月27日7 時58分查獲現場照片1 張
    在卷可稽。足認被告前開所為自白確與事實相符而堪採信，
    本案事證已臻明確，被告前揭犯行洵堪認定。
三、論罪科刑：
（一）被告周賢能行為後，刑法第321 條於100 年1 月10日修正
      ，於同年1 月26日公布，並自同年1 月28日施行，修正前
      之法定刑原為「6 月以上、5 年以下有期徒刑」，修正後
      變更為「6 月以上、5 年以下有期徒刑，得併科新臺幣10
      萬元以下罰金」，是上揭條文修正，法定本刑增訂罰金刑
      ，涉及科刑規範變更，自有新舊法比較之必要。本件被告
      周賢能所為之加重竊盜犯行，若適用舊法，刑度為有期徒
      刑6 月以上、5 年以下，若適用新法，刑度為有期徒刑6
      月以上，5 年以下，尚得併科10萬元以下之罰金，顯見適
      用舊法較有利於被告周賢能，是本件經比較新舊法，依刑
      法第2 條第1 項前段規定，應適用被告周賢能行為時即修
      正前之刑法第321 條予以論處。
（二）另刑法第321 條第1 項第3 款所謂「兇器」，其種類並無
      限制，凡客觀上足對人之生命、身體、安全構成威脅，具
      有危險性之兇器均屬之，且祇須行竊時攜帶此種具有危險
      性之兇器為已足，並不以攜帶之初有行兇之意圖為必要（
      最高法院79年台上字第5253號著有判例意旨可資參照）。
      本案被告周賢能於本案行竊時所攜帶之鉗子，屬金屬材質
      ，客觀上顯足以對於他人之生命、身體、安全足以構成威
      脅，而具有危險性，屬刑法所謂之兇器甚明。
（三）核被告周賢能所為，係犯修正前刑法第321 條第1 項第3
      款之攜帶兇器竊盜罪。爰審酌被告不思憑恃己力獲致生活
      所需，竟率爾持兇器竊取財物侵犯他人財產法益，價值觀
      念亦有偏差，惟考量其犯後坦承犯行，態度尚稱良好，竊
      得之財物價值，且竊得之財物業已發還予被害人領回，暨
      其生活狀況、品行、智識程度為國中畢業、現無業中、犯
      罪之動機、目的、手段等一切情狀，量處如主文所示之刑
      ，並諭知如易科罰金之折算標準，以資懲儆。至被告周賢
      能竊盜所使用之前揭鐵鉗，並未扣案，亦無證據證明尚存
      在，爰不予以宣告沒收，附此敘明。
據上論斷，爰依刑事訴訟法第273 條之1 、第299 條第1 項前段
，刑法第2 條第1 項前段、修正前刑法321 條第1 項第3 款、第
41 條 第1 項前段，刑法施行法第1 條之1 第1 項、第2 項前段
，判決如主文。
本案經檢察官黃淑美到庭執行職務。
中    華    民    國   100    年    12    月    26    日
                  刑事第九庭      法  官      王銘勇
以上正本證明與原本無異。
如不服本判決應於收受本判決後10日內向本院提出上訴書狀，上
訴書狀應敘述具體理由。上訴書狀未敘述上訴理由者，應於上訴
期間屆滿後20日內補提理由書狀於本院( 均須按他造當事人之人
數附繕本 )「切勿逕送上級法院」。
中    華    民    國   100    年    12    月    26    日
                                  書記官      許弘杰
附錄本案論罪科刑法條：
刑法第321 條：
犯竊盜罪而有下列情形之一者，處六月以上、五年以下有期徒刑
，得併科新臺幣十萬元以下罰金：
一、侵入住宅或有人居住之建築物、船艦或隱匿其內而犯之者。
二、毀越門扇、牆垣或其他安全設備而犯之者。
三、攜帶兇器而犯之者。
四、結夥三人以上而犯之者。
五、乘火災、水災或其他災害之際而犯之者。
六、在車站、埠頭、航空站或其他供水、陸、空公眾運輸之舟、
    車、航空機內而犯之者。
前項之未遂犯罰之